【裁判字號】    97,交聲,444
【裁判日期】    970331
【裁判案由】    違反道路交通管理處罰條例聲明異議
【裁判全文】
臺灣臺北地方法院交通事件裁定         97年度交聲字第444號
原處分機關  臺北市交通事件裁決所
異  議  人
即受處分人  甲○○
上列異議人即受處分人因違反道路交通管理處罰條例案件，對於
臺北市交通事件裁決所於中華民國九十七年一月三十一日所為之
處分（原處分案號：北市裁二字第裁二二—一ＡＢ九一八三七四
號）聲明異議，本院裁定如下：
    主  文
原處分撤銷。
甲○○不罰。
    理  由
一、本件異議人即受處分人甲○○所有車牌號碼二Ｂ—○一一號
    營業一般小客車，於民國九十六年十二月十日上午八時五十
    四分許，停放在臺北市○○路○段三○○巷內劃有紅色實線
    表示禁止臨時停車之路段，且駕駛人不在現場，經臺北市停
    車管理處交通助理員當場以拍照之方式採證，並以受處分人
    所有之前揭車輛有「在劃有紅線路段停車」之違規事實，於
    九十六年十二月十三日依據道路交通管理處罰條例第五十六
    條第一項第一款之規定，逕行掣單舉發。嗣將舉發通知單送
    達受處分人後，受處分人於舉發通知單上所載之應到案日期
    即九十七年二月十八日前向原處分機關提出申訴，經原處分
    機關函請舉發單位調查結果，仍認受處分人確有前開「在劃
    有紅線路段停車」之違規行為，原處分機關乃於九十七年一
    月三十一日，依首揭道路交通管理處罰條例第五十六條第一
    項第一款違反道路交通管理事件統一裁罰基準及處理細則第
    四十三條、第四十四條及違反道路交通管理事件統一裁罰基
    準表之規定，裁處受處分人新臺幣（下同）九百元之罰鍰。
二、據受處分人之聲明異議狀意旨，固不否認於前述時間、地點
    ，將其所有前揭車輛停放在上開劃有紅色實線表示禁止臨時
    停車之路段，惟辯稱：當天因車子突然故障，所以臨時停車
    去附近找修理廠，才會離開現場，且其並非併排停車不會妨
    礙交通，故未豎立車輛故障標誌云云。
三、經查：
（一）按紅實線，設於路側，用以禁止臨時停車；汽車停車時，
      於禁止臨時停車處所不得停車，道路交通標誌標線號誌設
      置規則第一百四十九條第一款第五目及道路交通安全規則
      第一百十二條第一項第一款分別定有明文；又汽車駕駛人
      在禁止臨時停車處所停車者，處新臺幣六百元以上一千二
      百元以下罰鍰；再汽車駕駛人違規停車而駕駛人不在場，
      並經以科學儀器取得證據資料證明其行為違規，當場不能
      或不宜攔截製單舉發者，得對汽車所有人逕行舉發處罰，
      復為道路交通管理處罰條例第五十六條第一項第一款、第
      七條之二第一項第七款、第二項第四款所明定。
（二）次按法院受理交通事件，準用刑事訴訟法之規定，道路交
      通管理處罰條例第八十九條前段定有明文；又認定犯罪事
      實所憑之證據，雖不以直接證據為限，間接證據亦包括在
      內，然而無論直接證據或間接證據，其為訴訟上之證明，
      須於通常一般之人均不致有所懷疑，而得確信其為真實之
      程度者，始得據為有罪之認定，倘其證明尚未達到此一程
      度，而有合理之懷疑存在而無從使事實審法院得有罪之確
      信時，即應由法院為諭知被告無罪之判決，最高法院七十
      六年臺上字第四九八六號著有判例意旨可資參照。是法院
      於審理行為人違反道路交通管理處罰條例案件，於踐行調
      查證據程序後而為事實認定時，如就原處分機關所認定之
      行為人違規事實仍有合理之懷疑，而無法確信行為人確有
      該當於道路交通管理處罰條例所處罰條文之構成要件事實
      時，即應依照訴訟上之待證事實「倘有懷疑，則從被告之
      利益作解釋」（in dubi opro reo）之證據法則，作對受
      處分人有利之認定。
（三）查，受處分人所有前開車輛於前開時間確實停放在劃有紅
      色實線表示禁止臨時停車之路段一節，為受處分人所不否
      認，惟受處分人所有前開車輛之前引擎蓋係開啟狀態；而
      受處分人所有前開車輛旁，正有另一輛營業用小客車駕駛
      經過等情，有臺北市停車管理處之違規基本資料及採證照
      片二幀之掃瞄檔彩色影本等件在卷足憑，則以該車前引擎
      蓋開啟、車輛停放位置等情觀之，受處分人所辯稱，尚非
      無據。又受處分人於為警舉發當時並未在現場一節，受處
      分人陳稱因當時車輛突然熄火，於臨時停車下車檢查後，
      發現是電池接頭螺絲鬆動而發生短路現象，故趕緊至附近
      店家借螺絲起子，因而其人不在現場等語，有本院公務電
      話紀錄一紙附卷可稽，是受處分人遇車輛故障時，已將車
      輛移置無礙交通之處，其臨時停車原因事出突然，非無正
      當理由。
四、綜上所述，原處分機關認定受處分人有在禁止臨時停車處所
    停車之違規行為，依道路交通管理處罰條例第五十六條第一
    項第一款，違反道路交通管理事件統一裁罰基準及處理細則
    第四十三條、第四十四條及違反道路交通管理事件統一裁罰
    基準表之規定，裁處受處分人罰鍰九百元，尚難認為允洽，
    應認受處分人之異議為有理由，由本院將原處分撤銷，改諭
    知受處分人不罰。
據上論斷，應依道路交通案件處理辦法第二十條前段，裁定如主
文。
中    華    民    國  九十七  年    三    月  三十一  日
                  臺灣臺北地方法院交通法庭
                      法      官  雷淑雯
上正本證明與原本無異。
如不服本裁定應於送達後五日內向本院提出抗告狀
                      書  記  官  胡詩唯
中    華    民    國  九十七  年    三    月  三十一  日


司法院資訊處製作；財團法人民間司法改革基金會備份。
